【裁判字號】    89,訴緝,402
【裁判日期】    890728
【裁判案由】    傷害致死
【裁判全文】
台灣台中地方法院刑事判決                        八十九年度訴緝字第四○二號
    公  訴  人  台灣台中地方法院檢察署檢察官
    被      告  乙○○
    指定辯護人  本院公設辯護人  丙○○
右列被告因傷害致死案件，經檢察官提起公訴（八十六年度偵字第五二四○號）及移
送併辦（八十六年度偵字第七一七五號），本院判決如左：
    主      文
乙○○因過失致人於死，累犯，處有期徒刑壹年拾月。
    事      實
一、乙○○曾因侵占等案件，經法院判處應執行有期徒刑七月，於民國八十六年一月
    八日執行完畢。復於八十六年一月二十日十六時三十分許，在台中市○○路五二
    號「園覺院」之客廳內，因懷疑其房門被紀素分鎖住，即動手抓扯紀素分之頭髮
    ，並掌摑紀素分之臉頰（均未成傷），紀素分乃還手，打乙○○一個耳光，乙○○憤而舉起旁邊之木椅，作勢要擊打紀素分，紀素分即上前欲奪下該木椅，二人
    因而相互推扯。乙○○明知在推扯中，有使人跌倒，頭部著地，致身體、生命遭
    受嚴重傷害之危險，其應注意，能注意，竟疏未注意，用力將紀素分推開，致紀
    素分跌倒，頭部撞及地板，受有左手肘一×二公分之外傷、左後枕部血腫塊八×
    八公分之頭部外傷及顱內出血等傷害。乙○○見狀，即速召車將紀素分送醫急救
    ，惟延至八十六年二月一日凌晨二時二十分許，紀素分仍因顱內出血，不治死亡
    。
二﹑案經台灣台中地方法院檢察署檢察官相驗後自動檢舉偵查起訴暨台中市警察局第
    二分局報請上開地檢署移送併辦。
    理      由
一訊據被告坦承在前揭時、地，因其房門被鎖住，與紀素分發生爭執、拉扯，並將
    紀素分推倒在地，致紀素分之頭部撞及地板等情不諱，核與目擊證人丁○○到庭
    結證：「當時死者是坐在椅子上看書，被告看到她就抓她的頭髮。死者就問被告
    為何打她，被告問死者為何鎖住他的房門，死者說她沒有。當時他們二人相互推
    來推去，死者就被推倒，頭部撞到地上，後就昏倒了。被告有把椅子舉起來，但
    沒有用椅子打死者的頭部」「被告先拉死者頭髮，打死者的臉頰，死者站起來撥
    開他，有打被告一個耳光，被告就很生氣去拿椅子，死者就過來用手去拉椅子，
    二人就互相拉扯，結果死者跌倒在地上，聲音很大聲，我沒有看到被告用椅子打
    死者」等語；證人甲○○到庭結證：「我看到他們二人時，他們二人已經在打了
    ，是互相拉扯，我的小孩哭了，我去安撫小孩，之後聽到一個很大的聲音，死者
    已倒在地上了，我有看到被告拿起椅子，我沒有看到被告拿椅子打死者的頭部」
    等語相符。又被害人紀素分確因左後枕部血腫塊八×八公分之頭部外傷致顱內出
    血而死亡，業經台灣台中地方法院檢察署檢察官督同法醫師相驗明確，製有相驗
    屍體證明書、驗斷書及勘驗筆錄附於相驗卷可證。被告為成年人，當知在推扯中
    ，有使人跌倒，頭部著地，致身體、生命遭受嚴重傷害之危險，其應注意，能注
    意，竟疏未注意，用力將被害人推開，致被害人跌倒，頭部撞及地板，因而顱內
    出血死亡，被告之行為自有過失，且其過失行為與被害人之死亡間具有相當因果
    關係。是被告因過失致人於死之罪證明確，其犯行洵堪認定。
二、核被告所為，係犯刑法第二百七十六條第一項因過失致人於死罪。公訴人依證人
    丁○○、甲○○在警詢及偵查中所述，認被告係持木椅毆打被害人之頭、手部，
    致被害人顱內出血死亡，惟如上所述，目擊證人丁○○、甲○○在本院審理時，
    均到庭結證：未見被告以木椅擊打被害人等語，參諸法醫師製作之驗斷書所載：
    「被害人之頭面頸部，除左後枕部血腫塊八×八公分為造成顱內出血之外表傷痕
    ，頸部無扼痕；胸腹部無骨折或特殊之外傷；背腰臀部無特殊之外傷與出血處；
    四肢部無特殊之外傷，僅左手肘一小處之外傷一×二公分，無特殊之防禦創或格
    鬥之痕跡」等語，足見被害人應無遭木椅擊打之情事，否則其身體之傷痕當不止
    如上所載，是證人丁○○、甲○○在本院所述，較符真實可採。本件被害人頭部
    之顱內出血及左手肘外傷，既係遭被告推倒在地所致，並非出於被告對該等部位
    之傷害行為，則被告所為僅屬過失致人於死罪，公訴人認係犯刑法第二百七十七
    條第二項之傷害致死罪，尚有未洽，起訴法條應予變更。查被告曾因侵占等案件
    ，經判處應執行有期徒刑七月，於八十六年一月八日執行完畢，有台灣台中地方
    法院檢察署刑案資料查註紀錄表一紙附卷可按，其於五年內再犯本件有期徒刑以
    上之罪，為累犯，應依法加重其刑。爰審酌被告之品性、犯罪之動機、目的、手
    段、過失之程度、其行為使被害人因而死亡，所生危害重大，惟犯後尚能將被害
    人送醫急救及坦承犯行之犯後態度等一切情狀，量處如主文所示之刑，以示懲儆
    。
三據上論斷，應依刑事訴訟法第二百九十九條第一項前段、第三百條，刑法第二百
    七十六條第一項、第四十七條，罰金罰鍰提高標準條例第一條前段，判決如主文
    。
中      華      民      國  八十九    年      七      月    二十八    日
                                      法  官  張恩賜
右正本證明與原本無異。
如不服本判決，應於送達後十日內，向本院提出上訴狀（須附繕本）。
                                      書記官
中      華      民      國    八十九    年      七      月    二十八    日
附錄論罪科刑之法條︰
刑法第二百七十六條第一項︰因過失致人於死者，處二年以下有期徒刑或拘役，或二
千元以下罰金。


司法院資訊處製作；財團法人民間司法改革基金會備份。
